臺灣高等法院高雄分院刑事判決　　　　100年度上易字第670號
上　訴　人
即　被　告　蔡皇男
上列上訴人因詐欺案件，不服臺灣高雄地方法院100 年度易字第
36號中華民國100 年4 月13日第一審判決（起訴案號：臺灣高雄
地方法院檢察署99年度偵字第21801 、32417 號），提起上訴，
本院判決如下：
     主  文
上訴駁回。
     理  由
一、按上訴書狀應敘述具體理由；又第二審法院認為上訴書狀未
    敘述理由或上訴有刑事訴訟法第362 條前段之情形者，應以
    判決駁回之，同法第361 條第2 項、第367 條前段定有明文
    。
二、上訴人即被告蔡皇男（下稱被告）上訴意旨略以：(一)被告帳
    戶確遭凍結，故囑「王志吉」將欠款匯入李勝助帳戶，其再
    將金錢領出，並無違背常情。(二)被告所提供行動電話門號00
    00000000號固係林彥亨申請，而非「王志吉」申請使用，但
    門號申請人與實際使用人不符，所在多有，尚不得即認被告
    所辯不實。(三)被告並無分得不法利益，足見被告非詐欺集團
    之車手。
三、經查，原判決以：(一)被害人呂宜潔、劉千綺因受詐騙而各將
    金錢存入李勝助在高雄銀行及左營郵局之帳戶，嗣由被告將
    款項提領之事實，業經證人呂宜潔、劉千綺證述明確，並有
    高雄銀行存摺存款類存入憑條、國泰世華商業銀行建成分行
    預借現金收據、高雄銀行股份有限公司明誠分行函文暨李勝
    助高雄銀行帳戶之歷史交易明細、李勝助郵政存簿儲金立帳
    申請書暨最近交易資料、郵政國內匯款執據附卷可憑。(二)被
    告辯稱其所有帳戶遭凍結，為作運動簽賭，故於99年3 月向
    李勝助借用2 個帳戶，1 個帳戶對上線，1 個帳戶對下線等
    語，然觀諸李勝助高雄銀行帳戶存款對帳單可知，該帳戶於
    98年10月30日提領1 萬元後，迄被害人呂宜潔於99年4 月7
    日存入9 萬元之期間，並無其他交易明細；另李勝助之郵局
    帳戶自98年1 月22日後，直至劉千綺於99年4 月7 日存入10
    萬，期間均無其他存提款紀錄，亦有李勝助郵局帳戶客戶歷
    史交易清單可佐，是被告此部分所辯即屬可疑。(三)被告辯稱
    因「王志吉」要返還欠款，故囑「王志吉」將欠款匯入李勝
    助帳戶，其再領出款項等語，然被告所提供「王志吉」使用
    之行動電話門號0000000000號係案外人林彥亨所申請，此外
    ，被告復未能提出「王志吉」之任何真實姓名、年籍、住所
    及借款等資料以供調查，被告此部分所辯亦難認真實。(四)參
    以被害人劉千綺於99年4 月7 日中午12時22分05秒匯款10萬
    元至李勝助左營郵局帳戶，而被告係於同日中午12時46分33
    秒及12時48分08秒，在高雄灣仔內郵局ATM 提領6 萬元及4
    萬元，被害人呂宜潔於99年4 月7 日中午12時匯款9 萬元至
    李勝助高雄銀行帳戶後，被告旋於同日至中國信託ATM 跨行
    提款5 筆，倘「王志吉」要返還欠款，被告自可囑「王志吉
    」將欠款匯入李勝助同一帳戶並一次提領，豈有於相近時間
    匯款而竟匯入李勝助不同帳戶，且被告竟於不同時間在不同
    金融機構ATM 跨行提款，被告所為實與常情有違。益證被告
    應係在高雄灣仔內郵局提領詐騙金額後，再次接獲詐騙集團
    之指示，於就近之中國信託跨行領取呂宜潔所匯之9 萬元，
    是以被告所參與者係詐欺集團重要之提領詐欺款項工作。原
    審乃認被告犯行事證明確，予以論罪科刑，其認事用法，核
    無不合，量刑亦屬允當。被告上開上訴意旨否認犯罪，指摘
    原判決不當，為無理由，應予駁回。此外，被告並未依據卷
    內既有訴訟資料或提出新事證，指摘或表明原審判決有何採
    證認事、用法或量刑等足以影響判決本旨之不當或違法，而
    構成應予撤銷之具體理由（例如：依憑證據法則具體指出所
    採證據何以不具證據能力，或依憑卷證資料，明確指出所為
    證據證明力之判斷如何違背經驗、論理法則），其上訴即不
    合法律上之程式。再上訴不合法律上之程式之情形，依刑事
    訴訟法第367 條但書規定：「但其情形可以補正而未經原審
    法院命其補正者，審判長應定期間先命補正。」，係指上訴
    書狀未敘述理由，原審未命補提理由書狀，審判長即應定期
    間先命補正。被告提起上訴時，上訴書狀如已載理由者，即
    無審判長應定期間先命補正之適用。從而，被告之上訴書狀
    未敘述具體理由，且於上訴期間屆滿（即100 年5 月1 日）
    後之20日內（即100 年5 月21日以前），亦未補提上訴具體
    理由，依上開規定，顯屬違背法律上之程式，應由本院依同
    法第367 條前段、第372 條不經言詞辯論判決如主文。
中    華    民    國   100    年    7     月    15    日
                    刑事第八庭  審判長法  官  洪兆隆
                                      法  官  張盛喜
                                      法  官  郭玫利
以上正本證明與原本無異。
不得上訴。
中    華    民    國   100    年    7     月    15    日
                                      書記官  梁美姿